臺灣基隆地方法院刑事判決　　　　　　　　　　　　　九十三年度訴字第五三七號
　　公　訴　人　臺灣基隆地方法院檢察署檢察官
　　被　　　告　乙○○　男　三.
右列被告因偽造文書等案件，經檢察官提起公訴（九十三年度偵字第二０七八號），
本院合議庭裁定由受命法官獨任進行簡式審判程序，茲判決如左：
    主  文
乙○○連續行使偽造私文書，足以生損害於他人，處有期徒刑拾月。
扣案之「庚○○」
共壹拾壹枚均沒收。
    事  實
一、乙○○基於為自己不法所有之概括犯意，先後於九十三年二、三月間，在台北市
    ○路上、士林夜市等處，拾獲「丁○○」、「壬○○」、「庚○○」之
    「丁○○」之駕駛執照，竟萌不法之心，連續將前開證件予以侵占入己，並於九
    十三年五月二十四日上午，基於變造特種文書之犯意，在台北市○○街四六號八
    樓租屋處，以將其本人之照片換貼在
    」、「壬○○」、「庚○○」等人之
    造完成後，即基於偽造私文書之概括犯意，於附表所示之時間、地點，向附表所
    示之通訊行人員癸○○等人供核對身分而行使之，並接續在如附表所示之已由各
    該通訊行人員或以人工填載，或以電腦輸入「李毓麒」等人之身分資料之遠傳電
    信股份有限公司等行動電話通信服務業者之行動電話服務申請書之私文書上之申
    請人簽章欄上，分別接續偽簽「李毓麒」等人之署名，而偽造該等行動電話服務
    申請書之私文書完成後，交予癸○○等人而行使之，並致使如附表編號一至五之
    癸○○等人陷於錯誤，而將如附表所示之各家電信服務業者之行動電話無線電磁
    通話晶片，以及分別搭配該等門號之行動電話交予乙○○，附表編號六之部分，
    則因甲○○表示須待核准開通後，始能取得通話晶片及搭配之行動電話，致乙○○未能得手，均足生損害於「李毓麒」、「壬○○」「庚○○」、癸○○等通訊
    行人員，以及各該電信服務業者對行動電話門號申請之審核及管理之正確性；其
    所詐得之如附表編號一至五之通話晶片及行動電話，均於得手後以新臺幣（下同
    ）一千元之代價變賣牟利。嗣乙○○於九十三年五月二十六日晚間八時三十分許
    ，在基隆市○○路、忠四路口為警盤查後，當場自其身上起出上開變造之「庚○○」
    配之行動電話一具，並經乙○○供述後，始循線查獲上情。
二、案經基隆市警察局第一分局報請台灣基隆地方法院檢察署檢察官偵查起訴。
    理  由
一、按法院審判之被告，係檢察官指刑罰權對象之人，起訴書記載之被告姓名、年籍
    ，一般固與審判中審理之人對象姓名年籍一致，惟若偽名起訴，而審判之對象為
    真正之犯罪行為人確為檢察官所指被告之人，因刑罰權之客體同一，僅姓名年籍
    不同，其於審判中查明時，由法院逕行更正被告之姓名年籍，最高法院九十年台
    非字第八十二號判決要旨可參照。本件被告乙○○因本案為警查獲時，以「丙○○」之名應訊，並經檢察官偵查起訴，起訴書上記載之被告姓名、年籍亦為「丙○○」惟在本院審理過程中發現被告之真名應係「乙○○」，有基隆市警察局九
    十三年九月十四日基警刑二字第○九三○○○三二○四號函在卷可稽，經檢察官
    當庭更正被告姓名、年籍，並參照前開判決說明，本院自得逕將本件被告姓名、
    年籍更正為「乙○○」，合先陳明；又本件被告乙○○所犯者非為死刑、無期徒
    刑、最輕本刑為三年以上有期徒刑之罪或高等法院管轄第一審案件，其於準備程
    序進行中，先就被訴事實為有罪之陳述，經告知其簡式審判程序之旨，並聽取公
    訴人意見後，本院依刑事訴訟法第二百七十三條之一第一項之規定，裁定由受命
    法官獨任進行簡式審判程序，合先敘明。
二、右揭事實業據被告乙○○於偵審中坦承不諱，核與被害人子○○、癸○○、己○○、壬○○於警詢、辛○○、甲○○、戊○○於警、偵訊時之指訴情節相符，並
    有行動電話申請書七份、辛○○出具之贓物認領保管收據一紙、「丁○○」、「
    壬○○」、「庚○○」三人之個人基本資料各一份、內政部警政署刑事警察局九
    十三年十月二十二日刑鑑字第０九三０二一一０三五號函附卷可參，復有扣案之
    變造「庚○○」
    依法論科。
三、核被告所為，係犯刑法第三百三十七條侵占離本人持有之物罪、第二百十六條、
    第二百十二條行使變造特種文書罪、刑法第二百十六條、第二百十條行使偽造私
    文書罪及刑法第三百三十九條第一項、第三項詐欺取財既遂罪及未遂罪（公訴人
    雖未起訴刑法第三百三十七條侵占離本人持有之物罪，惟此部分與前揭本院認定
    有罪部分，有方法結果之牽連關係，屬裁判上一罪，本院自得併予審理）。又被
    告在行動電話服務申請書上偽造前開署押之行為，均為偽造文書之階段行為，不
    另論罪；又其所犯變造特種文書、偽造私文書之低度行為，分別為行使之高度行
    為所吸收，亦均不另論罪。被告先後多次侵占離本人持有之物罪、行使變造特種
    文書罪及行使偽造私文書罪、詐欺取財罪之行為，時間密接，構成要件復相同，
    顯係基於概括犯意為之，均為連續犯，應各論以一罪並加重其刑。被告所犯上開
    侵占離本人持有物罪、行使變造特種文書罪、行使偽造私文書罪、詐欺取財罪間
    ，有方法結果之牽連關係，應依刑法第五十五條後段牽連犯之規定，從較重之行
    使偽造私文書罪處斷。爰審酌被告在偶一機會下拾獲他人遺失之
    行使變造
    悔悟等一切情狀，量處如主文所示之刑，以示懲戒。變造「庚○○」
    乙○○」之相片一枚，為被告所有，且供犯罪所用之物，應依刑法第三十八條第
    一項第二款之規定宣告沒收；又偽造如附表所示之行動電話服務申請書上偽造之
    署押共十一枚，應依刑法第二百十九條之規定沒收。至於變造「丁○○」、「壬○○」之
    不為沒收之宣告。
據上論斷，應依刑事訴訟法第二百七十三條之一第一項、第二百九十九條第一項前段
、刑法第五十六條、第二百十六條、第二百十條、第二百十二條、第三百三十七條、
第三百三十九條第一項、第三項、第五十五條、第二百十九條、第三十八條第一項第
二款，罰金罰鍰提高標準條例第一條前段，判決如主文。
本案經檢察官林伯宇到庭執行職務。
中　　　華　　　民　　　國　　九十三　　年　　  十二  　月　　二十八　　日
                                臺灣基隆地方法院刑事第二庭
                                        法      官  齊　潔
右正本證明與原本無異。
對於本件判決如有不服，應於收受送達後十日內，向本院提出上訴書狀，上訴於臺灣
高等法院，並按他造當事人之人數附具繕本。
                                        書　記　官  莊國南
中　　　華　　　民　　　國　　九十三　　年　　  十二　　月　　二十八　　日
附錄論罪法條：
中華民國刑法第二百十條：
(偽造變造私文書罪)
偽造、變造私文書，足以生損害於公眾或他人者，處五年以下有期徒刑。
中華民國刑法第二百十二條：
(偽造變造特種文書罪)
偽造、變造護照、旅券、免許證、特許證及關於品行、能力服務或其他相類之證書、
介紹書，足以生損害於公眾或他人者，處一年以下有期徒刑、拘役或三百元以下罰金
。
中華民國刑法第三百三十七條：
(侵占遺失物罪)
意圖為自己或第三人不法之所有，而侵占遺失物、漂流物或其他離本人所持有之物者
，處五百元以下罰金。
中華民國刑法第三百三十九條第一項：
(普通詐欺罪)
意圖為自己或第三人不法之所有，以詐術使人將本人或第三人之物交付者，處五年以
下有期徒刑、拘役或科或併科一千元以下罰金。
中華民國刑法第二百十九條：
(沒收之特例)
偽造之印章、印文或署押，不問屬於犯人與否，沒收之。
附表：
┌──┬─────┬─────┬───┬──────────┬─────┐
│編號│　 時間　 │　 地點　 │被害人│詐得之通話晶片及搭配│　 備註　 │
│　　│　　　　　│　　　　　│　　　│之行動電話　　　　　│　　　　　│
├──┼─────┼─────┼───┼──────────┼─────┤
│　　│九十三年五│設於基隆市│癸○○│遠傳電信股份有限公司│冒用李毓麒│
│　　│月二十四日│愛三路八十│　　　│之000000000│之名義申辦│
│ 一 │晚間八時許│一號之華強│　　　│九號通話晶片一張及摩│，並在行動│
│　　│　　　　　│通信行　　│　　　│托羅拉牌，型號為Ｖ九│電話服務申│
│　　│　　　　　│　　　　　│　　　│○之行動電話一具。　│請書上偽造│
│    │          │          │      │                    │「丁○○」│
│    │          │          │      │                    │署押二枚。│
├──┼─────┼─────┼───┼──────────┼─────┤
│　　│九十三年五│設於基隆市│己○○│遠傳電信股份有限公司│冒用庚○○│
│　　│月二十四日│安一路八十│　　　│之000000000│之名義申辦│
│　　│晚間九時許│二號之宏電│　　　│六號、和信電訊股份有│，並在行動│
│ 二 │　　　　　│通訊廣場　│　　　│限公司之○九一五七三│電話服務申│
│　　│　　　　　│　　　　　│　　　│五○六一號通話晶片各│請書二份上│
│　　│　　　　　│　　　　　│　　　│一張，以及諾基亞牌，│偽造「黃建│
│　　│　　　　　│　　　　　│　　　│型號為二一○○及易利│章」署押三│
│　　│　　　　　│　　　　　│　　　│信牌，型號為Ｔ一○○│枚。      │
│　　│　　　　　│　　　　　│　　　│之行動電話各一具。　│　        │
├──┼─────┼─────┼───┼──────────┼─────┤
│　　│九十三年五│設於基隆市│戊○○│遠傳電信股份有限公司│冒用壬○○│
│　　│月二十五下│愛五路二十│　　　│之000000000│之名義申辦│
│ 三 │午六時許　│四之二號之│　　　│八號通話晶片一張及國│，並在行動│
│　　│　　　　　│威琳通訊行│　　　│際牌，型號為ＧＤ五五│電話服務申│
│　　│　　　　　│　　　　　│　　　│之行動電話一具。　　│請書上偽造│
│    │          │          │      │                    │「壬○○」│
│    │          │          │      │                    │署押二枚。│
├──┼─────┼─────┼───┼──────────┼─────┤
│　　│九十三年五│設於基隆市│子○○│台灣大哥大股份有限公│冒用壬○○│
│　　│月二十五日│愛三路九十│　　　│司之00000000│之名義申辦│
│ 四 │下午六時三│六號之瀚洋│　　　│○一號通話晶片一張及│，並在行動│
│　　│十分許　　│通訊行　　│　　　│國際牌，型號為ＧＤ五│電話服務申│
│　　│　　　　　│　　　　　│　　　│五之行動電話一具。　│請書上偽造│
│    │          │          │      │                    │「壬○○」│
│    │          │          │      │                    │署押一枚。│
├──┼─────┼─────┼───┼──────────┼─────┤
│　　│九十三年五│設於基隆市│辛○○│遠傳電信股份有限公司│冒用庚○○│
│　　│月二十六日│公園街三一│　　　│之000000000│之名義申辦│
│　　│下午五時三│九之六號之│　　　│八號通話晶片一張及國│，並在行動│
│ 五 │十分許　　│六六屋通訊│　　　│際牌，型號為ＧＤ五五│電話服務申│
│　　│　　　　　│有限公司之│　　　│之行動電話一具。　　│請書上偽造│
│　　│　　　　　│行動電話維│　　　│　　　　　　　　　　│「庚○○」│
│　　│　　　　　│修站　　　│　　　│　　　　　　　　　  │署押二枚，│
│    │          │          │      │                    │另上開晶片│
│    │          │          │      │                    │及行動電話│
│    │          │          │      │                    │已發還被害│
│    │          │          │      │                    │人。      │
├──┼─────┼─────┼───┼──────────┼─────┤
│　　│九十三年五│設於基隆市│甲○○│被告申辦後因甲○○表│冒用庚○○│
│　　│月二十六日│忠二路四十│　　　│示須待核准開通後始能│之名義申辦│
│　　│下午六時許│九號之睿暘│　　　│取件，故被告此次未能│，並在行動│
│ 六 │　　　　　│科技通訊行│　　　│詐得台灣大哥大股份有│電話服務申│
│　　│　　　　　│　　　　　│　　　│限公司之○九三九六二│請書上偽造│
│　　│　　　　　│　　　　　│　　　│八四八五號通話晶片及│「庚○○」│
│　　│　　　　　│　　　　　│　　　│國際牌，型號為ＧＤ五│署押一枚。│
│　　│　　　　　│　　　　　│　　　│五之行動電話。　　　│　        │
│    │          │          │      │                    │　        │
│    │          │          │      │                    │　　　　　│
│    │          │          │      │                    │　　　　　│
│    │          │          │      │                    │　　　　　│
│    │          │          │      │                    │　　　　　│
│    │          │          │      │                    │　　　　　│
└──┴─────┴─────┴───┴──────────┴─────┘
